【裁判字號】    99,審易,559
【裁判日期】    990514
【裁判案由】    毒品危害防制條例
【裁判全文】
臺灣桃園地方法院宣示判決筆錄         99年度審易字第559號
公  訴  人  臺灣桃園地方法院檢察署檢察官
被      告  乙○○
指定辯護人  本院公設辯護人甲○○
上列被告因違反毒品危害防制條例案件，於中華民國99年5 月14
日下午4 時許，在本院第十法庭宣示判決，出席職員如下：
          法  官  林靜梅
          書記官  施春祝
法官起立朗讀判決主文、犯罪事實要旨、處罰條文、附記事項，
及告以上訴限制、期間並提出上訴狀之法院，且諭知記載其內容
：
一、主  文：
    乙○○施用第二級毒品，累犯，處有期徒刑柒月，扣案之第
    二級毒品甲基安非他命壹包含袋（驗餘毛重零點肆玖零陸公
    克）、殘留第二級毒品甲基安非他命之吸食器壹個均沒收銷
    燬之；又施用第二級毒品，累犯，處有期徒刑柒月；應執行
    有期徒刑壹年，扣案之第二級毒品甲基安非他命壹包含袋（
    驗餘毛重零點肆玖零陸公克）、殘留第二級毒品甲基安非他
    命之吸食器壹個均沒收銷燬之。
二、犯罪事實要旨：
    緣乙○○於民國88年間因施用毒品案件，經臺灣士林地方法
    院（下稱士林地院）以88年度毒聲字第325 號裁定送觀察、
    勒戒後，因認無繼續施用毒品之傾向，於88年3 月5 日執行
    完畢而釋放出所，並經臺灣士林地方法院檢察署檢察官以88
    年度偵字第2180號為不起訴處分確定。又於上開觀察、勒戒
    執行完畢後5 年內之89年間，因施用毒品案件，經士林地院
    以88年度毒聲字2431號裁定送觀察、勒戒後，因認有繼續施
    用毒品之傾向，再經士林地院以89年度毒聲字第57號裁定送
    強制戒治後，復經士林地院以89年度毒聲字第1299號裁定停
    止戒治，於90年1 月9 日期滿未經撤銷而執行完畢，此次施
    用毒品之犯行，並經士林地院以89年度湖簡字第195 號判決
    判處有期徒刑5 月確定，並經執行完畢。(1)另於93年間因竊
    盜案件，經臺灣臺中地方法院（下稱臺中地院）以93年度中
    簡字第1493號判決判處有期徒刑3 月確定；(2)又於93年間因
    施用毒品案件，經臺中地院以93年度豐簡字第530 號判決判
    處有期徒刑6 月確定，上開(1)(2)二罪經臺中地院裁定應執行
    有期徒刑8 月確定；(3)復於93年間因竊盜案件，經臺中地院
    以93年度豐簡字第734 號判決判處有期徒刑3 月確定；(4)更
    於93年間因偽造文書案件，經臺中地院以94年度豐簡字第93
    號判決判處有期徒刑4 月確定；(5)又於93年間因偽造文書案
    件，經臺中地院以94年度中簡字第118 號判決判處有期徒刑
    5 月確定；(6)再於93年間因施用毒品案件，經臺中地院以94
    年度訴字第447 號判決分別判處有期徒刑7 月、6 月，定應
    執行有期徒刑11月確定；(7)繼於94年間因竊盜案件，經臺中
    地院以94年度易字第1036號判決判處有期徒刑4 月確定，上
    開(3)至(7)各罪經臺中地院以94年度聲字第4034號裁定應執行
    有期徒刑2 年2 月確定，與上開應執行有期徒刑8 月入監接
    續執行，於96年1 月11日縮短刑期假釋出監並付保護管束，
    於96年6 月14日保護管束期滿，未經撤銷假釋，未執行之刑
    以執行論而執行完畢（於本案構成累犯）。詎其仍不知悔改
    ，復分別基於施用第二級毒品之犯意，先於99年1 月30日15
    時許，在桃園縣中壢市○○路某處，施用第二級毒品甲基安
    非他命1 次，嗣於99年1 月31日凌晨0 時20分許，在桃園縣
    中壢市○○路○ 段與苑平街口為警查獲，並扣得其所有之第
    二級毒品甲基安非他命1 包（驗前毛重0.5 公克，因鑑驗使
    用費失0.0094公克，驗餘毛重0.4906公克）及內含第二級毒
    品甲基安非他命殘渣之吸食器1 個；另於99年2 月8 日23時
    許，在位於桃園縣中壢市○○路2 段551 巷2號8樓友人住處
    內，施用第二級毒品甲基安非他命1 次，嗣於99年2 月9 日
    凌晨3 時30分許，在上址為警查獲。
三、處罰條文：
    毒品危害防制條例第10條第2 項、第18條第1 項前段，刑法
    第11條、第47條第1 項、第51條第5 款。
四、附記事項：
    扣案之第二級毒品甲基安非他命1 包，其中包裝袋部分，依
    現行檢驗方式乃以刮除方式為之，包裝袋上仍會摻殘若干毒
    品無法分離，應一體視為毒品部分，而依毒品危害防制條例
    第18條第1 項前段規定宣告均沒收銷燬之。至鑑驗費失之毒
    品部分，既已滅失，爰不另為沒收銷燬之宣告。另扣案之吸
    食器1 個，因含有第二級毒品甲基安非他命之殘渣，自應一
    體視為毒品部分，而依毒品危害防制條例第18條第1 項前段
    規定，宣告沒收銷燬之。
五、協商判決除有刑事訴訟法第455 條之4 第1 項第1 款於本訊
    問程序終結前，被告撤銷協商合意或檢察官撤回協商聲請者
    ；第2 款被告協商之意思非出於自由意志者；第4 款被告所
    犯之罪非第455 條之2 第1 項所定得以協商判決者；第6 款
    被告有其他較重之裁判上一罪之犯罪事實者；第7 款法院認
    應諭知免刑或免訴、不受理者情形之一，及違反同條第2 項
    「法院應於協商合意範圍內為判決；法院為協商判決所科之
    刑，以宣告緩刑或2 年以下有期徒刑、拘役或罰金為限」之
    規定者外，不得上訴。
六、如有前述例外得上訴之情形，又不服本件判決，得自收受判
    決送達後10日內，向本院提出上訴書狀，上訴於第二審法院
    。
中    華    民    國    99    年    5     月    14    日
                  臺灣桃園地方法院刑事庭
                                法  官  林靜梅
以上正本證明與原本無異。
                                書記官  施春祝
中    華    民    國    99    年    5     月    14    日
附錄本案論罪科刑依據之法條：
毒品危害防制條例第10條第2 項
施用第二級毒品者，處3 年以下有期徒刑。

司法院資訊處製作；財團法人民間司法改革基金會備份。
